【裁判字號】    94,簡上,747
【裁判日期】    950606
【裁判案由】    竊佔
【裁判全文】
臺灣板橋地方法院刑事判決             94年度簡上字第747號
上  訴  人  臺灣板橋地方法院檢察署檢察官
上  訴  人  乙○○
即  被  告
            丙○○
                    樓
上列上訴人等因被告等竊佔案件，不服本院94年度簡字第4003號
中華民國94年11月16日第一審判決（聲請簡易判決處刑案號案號
：94年度偵字第11703 號），提起上訴，本院管轄第二審之合議
庭判決如下：
    主  文
原判決撤銷。
乙○○意圖為自己不法之利益，而竊佔他人之不動產，處拘役
拾日，如易科罰金，以佰元折算壹日。
丙○○意圖為自己不法之利益，而竊佔他人之不動產，處拘役
拾日，如易科罰金，以佰元折算壹日，緩刑貳年。
    事  實
一、乙○○、丙○○明知地號臺北縣板橋市○○段829 、829-3
    、830-3 、830-4 、829-4 、838 等地號之土地均係他人所
    有，竟分別意圖為自己不法之利益，乙○○自民國93年10月
    底某日起私自竊佔如附圖所示A 部分之土地搭建磚造及鐵皮
    建物（佔用面積達323 平方公尺）；丙○○則自93年10月間
    某日起私自竊佔如附圖所示B 部分之土地搭建鐵皮建物（佔
    用面積達137平方公尺）。
二、案經土地所有人之一甲○○訴由臺北縣政府警察局板橋分局
    報請臺灣板橋地方法院檢察署檢察官偵查後聲請簡易判決處
    刑。
    理  由
一、上揭事實，分別據被告乙○○、丙○○坦承不諱，核與告訴
    代理人甘錦裕之指訴情節相符，復有乙○○竊佔上開如附圖
    所示A 部分土地之照片19張、丙○○竊佔上開如附圖B 部分
    所示土地之照片5 張、土地登記簿謄本影本、地籍圖謄本、
    臺灣板橋地方法院檢察署檢察官勘驗筆錄及臺北縣板橋地政
    事務所土地複丈成果圖各1 份附卷可稽。本件事證明確，被
    告二人犯行均洵堪認定，應依法論科。
二、核被告二人所為，均係犯刑法第320 條第2 項、第1 項之竊
    佔罪。原審詳察，以被告罪證明確，予以論罪科刑，固非無
    見；惟被告乙○○、丙○○於上訴後，已分別與告訴人甲○
    ○達成和解，除自行拆除竊佔土地之建物外，並分別賠償告
    訴人新臺幣3 萬元及10萬元，告訴人亦請求本院從輕量處拘
    役30日以下之刑，並就丙○○部分請求諭知緩刑，此有告訴
    人庭呈之刑事陳報狀2 份附卷可參，原審未及審酌上開情狀
    以為量刑之參考，尚有未洽，是檢察官原上訴意旨認被告犯
    後態度不佳，請求從重量刑，為無理由，而被告二人上訴意
    旨請求考量和解情形從輕量刑，為有理由，應由本院予以撤
    銷改判。爰審酌被告二人之素行、犯罪動機、目的、手段、
    竊佔土地之面積、期間，及於本院審理時均與告訴人達成和
    解，深表悔意等一切情狀，分別量處如主文所示之刑，並均
    諭知易科罰金之折算標準。末查，被告丙○○前未曾受有期
    徒刑以上刑之宣告，有臺灣高等法院被告前案紀錄表在卷為
    據，其因一時失慮，偶罹刑典，事後已坦承犯行，深具悔意
    ，且與告訴人達成民事和解，經此偵審教訓後，應知警惕而
    無再犯之虞，本院因認前開對其宣告之刑，以暫不執行為適
    當，爰諭知緩刑2 年，用啟自新。
據上論斷，應依刑事訴訟法第455 條之1 第1 項、第3 項、第36
9 條第1 項前段、第364 條、第299 條第1 項前段，刑法第320
條第2 項、第1 項、第41條第1 項前段、第74條第1 款，罰金罰
鍰提高標準條例第1條前段、第2條，判決如主文。
本案經檢察官蘇揚旭到庭執行職務。
中    華    民    國    95    年    6     月    6     日
                  刑事第十六庭審判長法  官  陳鴻清
                                    法  官  朱嘉川
                                    法  官  歐陽漢菁
以上正本證明與原本無異
如不服本判決，應於判決送達後十日內向本院提出上訴狀。
                                    書記官  楊馥如
中    華    民    國    95    年    6     月    6     日
附錄本案論罪科刑法條全文：
中華民國刑法第320條
意圖為自己或第3 人不法之所有，而竊取他人之動產者，為竊盜
罪，處五年以下有期徒刑、拘役或五百元以下罰金。
意圖為自己或第3 人不法之利益，而竊佔他人之不動產者，依前
項之規定處斷。
前二項之未遂犯罰之。


司法院資訊處製作；財團法人民間司法改革基金會備份。
